【裁判字號】    89,易,2725
【裁判日期】    891120
【裁判案由】    詐欺
【裁判全文】
臺灣臺南地方法院刑事判決                        八十九年度易字第二七二五號
    公  訴  人  臺灣台南地方法院檢察署檢察官
    被      告  乙○○
右列被告因詐欺案件，經檢察官提起公訴（八十九年度偵字第一０一二三號），本院
判決如左：
    主  文
乙○○連續意圖為自己不法之所有，以詐術使人將本人之物交付，累犯，處罰金壹萬
伍仟元，如易服勞役以佰元折算壹日。
    事  實
一、乙○○於民國八十四年間即因詐欺罪，經法院判處有期徒刑八月確定，於八十五
    年四月十三日縮短刑期執行完畢，仍不知悔改。明知自並已無支付大量購買公益
    彩券價款之能力，竟竟基於意圖為自己不法所有之概括犯意，分於八十九年三月
    二十九日十一時許，在台南縣歸仁鄉○○路與南丁路口，明知自己並無上開資力
    ，仍故意不向販賣公益彩券之黃岡明說明，而以此為詐術，向黃岡明購買彩券一
    百五十張，致黃岡明誤信乙○○如如數給予價款而陷於錯誤，將彩券如數交予乙
    ○○刮獎，乙○○刮完後，將刮中立即獎及未刮中立即獎之彩券交予黃岡明結算
    ，應給付黃岡明新台幣（下同）五千八百元，乙○○趁黃岡明結算之際，騎乘機
    車逃逸。乙○○復於八十九年七月十五日十一時許，至台南縣永康市○○○街一
    一二號，以同樣手法佯甲○○購買公益彩券七十三張，致甲○○陷於錯誤將彩券
    交予乙○○刮獎，乙○○刮中立即將二千六百元，抵扣應付金額，尚應付四千七
    百元，乙○○無力支付，偽稱與甲○○一同返家拿錢，經甲○○報警而查知上情
    。
二、案經黃岡明、甲○○訴由台南縣警察局歸仁分局報請臺灣台南地方法院檢察署檢
    察官偵查起訴。
    理  由
一、訊據被告乙○○就於上開時地向黃岡明、甲○○二人購買公益彩券後，並未當場
    給付價金一節，並不否認，惟矢口否認有詐期犯行，辯稱並非故意行騙，等到伊
    有錢時，就會還錢云云。惟查右開事實業據告訴人黃岡明、甲○○二人於本院審
    理時指訴：「他趁我在算帳的時候其上摩托車就走了，我有喊他，他什麼話都沒
    有跟我講」; 「被告之前沒有來買過。他到我那裡拿了五千元刮刮樂，他說錢不
    夠，我說我跟他到他家去，結果他說他太太不在家，到高雄去，到禮拜一還我。
    我怕他騙我，我又再到他家去，結果他太太在家說不要理他的事已經第二次了，
    所以我就到警察局去報警」等情綦詳，有審理筆錄在卷可稽。另衡諸購買彩券之
    交易習慣，均係銀貨兩訖，被告於購買彩券刮獎時，故意隱瞞無資力付款之事實
    ，使告訴人陷於錯誤而交付公益彩券，並於事後以所刮得之立即獎不足以給付價
    款後，趁隙逃走，或佯稱其妻子將代為給付價款云云，有如前述，其意圖為自己
    不法所有之犯意，灼然至明。此外復有告訴人所提被告所購買之公益彩券影本在
    卷可稽，被告詐欺取財之犯行堪予認定。
二、核被告意圖為自己不法之所有，以詐術使人將本人之財物交付，所為係犯刑法第
    三百三十九條第一項之詐欺取財罪。其先後二次犯行，除時間緊接外，犯罪構成
    要件、所用詐欺手法均屬相同，顯均係基於概括之犯意反覆為之，屬連續犯，而
    應依連續犯之規定論以一罪並加重其刑。公訴人認係基於各別犯意，分別為之，
    而為數罪，容有未洽，併予敘明。再被告乙○○於八十四年間即因詐欺罪，經法
    院判處有期徒刑八月確定，於八十五年四月十三日縮短刑期執行完畢，有台灣高
    等法院被告全國前案紀錄表在卷可按，其於五年之內再犯本件有期徒刑以上之罪
    ，為累犯，應依法遞加重其刑。爰審酌被告犯罪之動機、目的、手段及所得財物
    及事後已與告訴人達成和解，並清償積欠之價款，等一切情狀，處如主文所示之
    刑，並諭知易服勞役之折算標準，以資懲儆。
三、據上論斷，應依刑事訴訟法第二百九十九條第一項前段，刑法第五十六條、第三
    百三十九條第一項、第四十七條、第四十二條第二項，罰金罰鍰提高標準條例第
    一條前段、第二條，判決如主文。
本案經檢察官林志峰到庭執行職務。
中      華      民      國      八十九      年    十一    月    二十    日
                                  臺灣臺南地方法院刑事第二庭
                                      法  官      鄧  希  賢
右正本證明與原本無異。
如不服本判決，應於判決送達後十日內向本院提出上訴狀( 應附繕本 )。
                                      書記官      陳  美  蓉
中      華      民      國      八十九      年    十一    月    二十    日
附錄法條：
 (普通詐欺罪)
意圖為自己或第三人不法之所有，以詐術使人將本人或第三人之物交付者
，處五年以下有期徒刑、拘役或科或併科一千元以下罰金。
以前項方法得財產上不法之利益或使第三人得之者，亦同。
前二項之未遂犯罰之。


司法院資訊處製作；財團法人民間司法改革基金會備份。
